臺灣高雄地方法院民事裁定
111年度簡聲抗字第7號
抗  告  人  洪淑苓    



相  對  人  許舜婷  
上列當事人間請求停止執行事件，抗告人對於民國111年9月13日
本院高雄簡易庭111年度雄簡聲字第61號裁定提起抗告，本院裁
定如下：
    主  文
抗告駁回。
抗告程序費用由抗告人負擔。
    理  由
一、抗告意旨略以：抗告人已經有處理漏水問題，而且耗費精神
    持續在處理，並不是置之不理，而且相對人早於民國104年1
    2月24日即在員警陪同下進入抗告人之房屋進行漏水修繕，
    而執行名義只能執行一次，不能一直反覆執行，所以相對人
    此次應該已經無法再強制執行修復漏水。而且抗告人房屋的
    浴廁間和隔鄰房間天花板、牆面及地板所有的滲水都完全停
    了，抗告人也有用膠帶把報紙黏貼上去，證明沒有再漏水，
    所以相對人請求強制執行修復漏水的理由也已經消滅，故抗
    告人聲請供擔保停止執行，自當准許，原裁定駁回抗告人之
    聲請有誤，爰依法提起抗告，請求廢棄原裁定等語。
二、按強制執行法第18條第1項規定強制執行程序開始後，除法
    律另有規定外，不停止執行，明示以不停止執行為原則。同
    條第2項所以例外規定得停止執行，係因回復原狀等訴訟，
    如果勝訴確定，債務人或第三人之物已遭執行無法回復，為
    避免債務人或第三人發生難以回復之損害，必於認有必要時
    ，始得裁定停止執行。故受訴法院准債務人或第三人提供擔
    保停止執行，須於裁定中表明有如何停止執行之必要性，始
    得謂當。而有無停止執行必要，更應審究提起回復原狀或異
    議之訴等訴訟之債務人或第三人之權利是否可能因繼續執行
    而受損害以為斷。倘債務人或第三人所提訴訟為不合法、當
    事人不適格、顯無理由，或繼續執行仍無害債務人或第三人
    之權利者，均難認有停止執行之必要（最高法院106年度台
    上字第106年台抗字第690號裁定意旨參照）。
三、經查：
  ㈠兩造前因強制修繕等事件，經本院以105年度鳳簡字第62號判
    決（下稱系爭判決）判命抗告人應容許相對人進入抗告人所
    有之門牌號碼高雄市○○區○○路○段000巷0弄00號0樓房屋（下
    稱3樓房屋），進行如附件（即社團法人高雄市建築師公會1
    05年12月6日00000000號鑑定報告書）所載之修復工程，費
    用新臺幣147,800元由相對人負擔。嗣相對人執系爭判決為
    執行名義，向本院聲請強制執行，經本院以111年度司執字
    第36389號強制修繕執行事件受理在案（下稱系爭執行事件
    ），嗣抗告人即向本院提起債務人異議之訴（本院111年度
    雄簡字第1735號，下稱系爭本案）等情，業經本院調取系爭
    本案及系爭執行事件之卷宗核閱無誤，堪認為真。
  ㈡然抗告人所提起之債務人異議之訴即系爭本案事件，已於111
    年9月13日經系爭本案判決抗告人敗訴，該判決並於111年10
    月11日確定，判決理由並敘明抗告人所主張之異議事由，係
    於系爭判決事實審言詞辯論終結前即存在之事實，並非系爭
    判決事實審言詞辯論終結後始發生之異議事由，顯於法未合
    ，故抗告人所提異議之訴，在法律上顯無理由，爰不經言詞
    辯論，逕以判決駁回等情，此有該判決在卷可憑（見本院卷
    第57至59頁）。是縱抗告人聲明願供擔保停止執行，因抗告
    人聲請停止執行與上開規定要件不符，並無停止執行之必要
    ，自難准許。從而，原裁定駁回抗告人之聲請，並無違誤，
    抗告意旨指摘原裁定不當，求予廢棄，為無理由，應予駁回
    。
四、據上論結，本件抗告為無理由，依民事訴訟法第436條之1第
    1項、第3項、第495條之1第1項、第449條第1項、第95條、
    第78條，裁定如主文。
中　　華　　民　　國　　111 　年　　10　　月　　27　　日
                民事第一庭  審判長法　官  蔣志宗　　　
　　　　　　　　　                法  官  劉定安
　　　　　　　　　                法  官　趙  彬
　　　　　　　　　
以上正本係照原本作成。
本裁定不得再抗告。
中　　華　　民　　國　　111 　年　　10　　月　　28　　日
　　　　　　　　　                書記官  洪王俞萍